【裁判字號】    90,交易,123
【裁判日期】    900328
【裁判案由】    公共危險
【裁判全文】
臺灣高雄地方法院刑事判決                          九十年度交易字第一二三號
    公  訴  人  臺灣高雄地方法院檢察署檢察官
    被      告  甲○○
右列被告因公共危險案件，經檢察官聲請簡易判決處刑（八十九年度偵字第二八一六
一號)，嗣因本院高雄簡易庭認為不宜適用簡易判決處刑，簽准改用通常程序審判，
本院判決如左：
    主  文
甲○○服用酒類不能安全駕駛動力交通工具而駕駛，處有期徒刑參月，如易科罰金以
參佰元折算壹日。
    事  實
一、甲○○於民國八十九年十二月十二日二十二時許，明知於飲酒後酒精濃度高達每
    公升０‧五二毫克之酒醉狀態下，已不堪安全駕駛，仍貿然駕駛車牌號碼ＸＧ—
    四七四五號自用小客車，於同日二十二時五十分許，沿高雄市前金區○○○路南
    向北處行駛，行經該路與新田路口欲右轉時，因酒醉意識不清，與同方向直行由
    乙○○所騎乘車號ＷＰＺ─一○一號重型機車發生擦撞，致乙○○左手受傷，而
    該機車附載之人蔡幸純左腳踝受有傷害（過失傷害部分均未據告訴），經現場處
    理員警發現甲○○酒味甚濃，乃施以酒精鑑測始發覺上情。
二、案經高雄市政府警察局新興分局移請臺灣高雄地方法院檢察署檢察官偵查後聲請
    簡易判決處刑，嗣因本院高雄簡易庭認為不宜適用簡易判決處刑，簽准改用通常
    程序審判而移送本院交通法庭。
    理  由
一、訊據被告甲○○對於右揭時、地在飲酒後酒精濃度高達每公升０‧五二毫克之情
    況下，仍貿然駕車行駛之事實均坦承不諱，惟矢口否認有與乙○○發生擦撞及其
    當時已不能安全駕駛，辯稱：伊未與乙○○擦撞，是賴女自己跌倒的云云，惟查
    ，右揭事實業據證人乙○○到庭證述：當天伊由中華路向北直行，被告的車右轉
    ，當時都是綠燈，撞擊地在機車道，被告的車頭撞到伊車的左方把手，伊來不及
    煞車就倒地了等語，核與現場處理員警陳冠中到庭結證所述：伊去現場時有看到
    撞擊點，向被告詢問時，被告全身酒味，伊在現場有看到被告所駕駛之自用小客
    車左前輪至保險桿間有撞擊點等語相符，足證被告當時在酒意甚濃之情形下駕車
    ，並與證人乙○○擦撞發生車禍之事實，且由被告酒後未依道路交通安全規則第
    九十三條第一項第四款及第三項之規定，在行經彎道時應減速慢行，作好隨時停
    車之準備，並應注意車前狀況，隨時採取必要之安全措施駕車之客觀情事觀察，
    益可徵其駕車時已達於不能安全駕駛之程度，故其上開辯詞，顯係卸責之語，不
    足採信。此外並有高雄市○○○○○道路交通調查報告表、肇事現場圖、酒精濃
    度測試表各一份及照片四幀在卷可稽，故本案事證明確，被告犯行堪予認定。
二、核被告所為，係犯刑法第一百八十五條之三服用酒類致不能安全駕駛動力交通工
    具而駕駛罪。爰審酌被告在飲酒後酒精濃度高達每公升０‧五二毫克之情況下仍
    貿然駕車行駛，且又疏未注意車前狀況等交通規則而肇事，所致生公共危險之情
    節非輕，犯後已與被害人達成和解，並坦承大部分犯行，態度尚稱良好等一切情
    狀，量處如主文所示之刑，並諭知易科罰金之折算標準，以資懲儆（按中華民國
    刑法第四十一條業已經立法院於九十年一月四日修正，總統於九十年一月十日公
    布，自九十年一月十二日起施行，雖被告於行為時所犯本件最重本刑三年以下有
    期徒刑之罪，而受六月以下有期徒刑或拘役之宣告者，得因身體、教育、職業或
    家庭之關係，執行顯有困難時，宣告一元以上、三元以下折算一日之易科罰金，
    而與修正前同條之規定相符，惟本案於裁判時刑法第四十一條已就所犯之最重本
    刑提高為五年以下有期徒刑之罪，而受六月以下有期徒刑或拘役之宣告者，亦得
    因前開執行顯有困難之理由易科罰金，故本案被告雖行為時所犯最重本刑為三年
    以下有期徒刑之罪，且經本院量處有期徒刑三月，然其行為後法律既已變更，自
    應依刑法二條第一項之規定，適用裁判時之修正後刑法第四十一條第一項之規定
    ，併此敘明。
據上論斷，應依刑事訴訟法第四百五十二條、第二百九十九條第一項前段，刑法第二
條第一項前段、第一百八十五條之三、第四十一條第一項，罰金罰鍰提高標準條例第
一條前段、第二條，判決如主文。
中      華      民      國        九十      年    三    月    二十八    日
                                  臺灣高雄地方法院交通法庭
                                        法  官   李代昌
右正本證明與原本無異。
如不服本判決，應於判決送達後十日內，向本院提出上訴狀。
                                        書記官  吳月華
中      華      民      國        九十      年    三    月    二十八    日
附錄本判決論罪法條:
刑法第一百八十五條之三
服用毒品、麻醉藥品、酒類或其他相類之物，不能安全駕駛動力交通工具而駕駛者，
處一年以下有期徒刑、拘役或三萬元以下罰金。


司法院資訊處製作；財團法人民間司法改革基金會備份。
